臺灣高等法院臺南分院刑事裁定　　　　　　　九十一年度抗字第三四六號　　　Ｃ
　　　抗　告　人　甲　○　○
　　　被　　　告　乙　○　○　即台南縣警察局善化分局善化派出所所長
右列抗告人因被告誣告案件，不服中華民國九十一年十月三十一日台灣台南地方法院
第一審裁定（九十一年度自字第三四八號），提起抗告，本院裁定如左：
      主      文
抗告駁回。
      理      由
一、抗告意旨略以：查本件所謂十三個帳戶，早在九十一年八月十四日，即均已停止
    使用。被告不察，竟於九十一年八月廿二日，將抗告人逮捕。本件被告顯在證據
    不足情況，違背憲法第八條規定，濫用職權，將抗告人逮捕移送檢察署偵辦，自
    犯有誣告罪嫌云云。
二、按法院或受命法官於自訴案件第一次審判期日前訊問及調查結果，如認為案件有
    刑事訴訟法第二百五十二條至第二百五十四條情形者，得以裁定駁回其自訴，同
    法第三百二十六條第三項定有明文。再按依法令之行為不罰，刑法第二十一條第
    一項定有明文。
三、查台南縣警察局善化分局，將抗告人以犯罪嫌疑人身分，移送台灣台南地方法院
    檢察署檢察官偵辦，係認抗告人涉有竊盜、恐嚇取財等罪嫌。該分局移送抗告人
    犯罪事實略以：抗告人甲○○，基於概括犯意，向郵局申請十三個帳戶，涉嫌於
    附表所示犯罪時地，利用深夜至凌晨時段，趁被害人陳美淑、梁文信、廖文農、
    邱英彥等四人，熟睡之際，竊取被害人小客車，再以電話向被害人勒贖，金額約
    新台幣四萬元至六萬元不等，若被害人不匯款，即聲稱要讓被害人，無法找到車
    子或毀損車子，以此恐嚇被害人，使被害人心生畏懼，因而匯款至抗告人指定帳
    戶。旋抗告人再以電話告知被害人，所失竊車子，停放在何處。案經郵局作業員
    蔡富強，發現局號000000-0、帳號000000-0號，為竊車勒贖指定帳戶，適抗告人
    甲○○前往要終止該帳號，乃向善化分局善化派出所報案，而將抗告人帶案偵辦
    ，有台南縣警察局善化分局善警刑三字0000000000號卷可憑（詳原審
    卷九頁原審所調取卷證）。
四、次查台南縣警察局善化分局，將抗告人「移送理由」略以：訊據抗告人甲○○，
    否認上情，辯稱：局號000000-0、帳號000000-0號，非其申請，其身分證件，曾
    於九十一年四月二日遺失，致遭冒用申請郵局十三個帳號云云。然局號000000-0
    、帳號000000-0號，自九十一年二月六日起，至九十一年六月廿一日間，均在使
    用中，且存提款次數頻繁。另其他九個帳號，亦於九十一年四月二日前，均有存
    提款出入，則抗告人甲○○所言身分證件，曾於九十一年四月二日遺失，致遭冒
    用申請郵局十三個帳號云云，顯係卸責之詞，不足採信；另抗告人涉有竊盜、恐
    嚇取財等罪嫌，並經台南縣善化中山路郵局作業員蔡富強，及被害人陳美淑、梁
    文信、廖文農、邱英彥四人，於警訊筆錄指證甚詳，並有郵局所立儲金帳戶開戶
    基本資料、郵局所立存簿儲金帳戶立帳申請書、九十一年度存提款詳情表、劃撥
    儲金帳戶對帳單、匯款單、相片等證物附卷可佐，抗告人甲○○行為，不無涉有
    竊盜、恐嚇取財等罪嫌，爰依法報請偵辦等情。又善化分局於移送時，檢附有筆
    錄、郵局立存金帳戶開戶基本資料，郵局所立存簿儲金帳戶立帳申請書，九十一
    年度存提款詳情表，劃撥儲金帳戶對帳單，匯款單、相片、郵局最近交易查詢表
    、指證口卡等資料為憑。上開各情，已據原審依職權調取台灣台南地方法院檢察
    署九十一年度偵字第一○五一○號案卷及卷附台南縣警察局善化分局善警刑三字
    第0000000000號卷，核閱屬實（詳原審卷九頁）。
五、由此觀之，台南縣警察局善化分局善化派出所，將抗告人移送偵辦，顯係本於合
    理相關事證所為，自屬依法令行為。台南縣警察局善化分局善化派出所，對抗告
    人所為竊盜等罪嫌移送，既係依法令行為，依刑法第廿一條第一項規定，當屬不
    罰行為，要無抗告人所指誣告犯意及誣告犯行可言。是以，本件抗告人自訴被告
    ，認其將抗告人移送偵辦行為，涉有刑法誣告罪嫌，應非有據。被告移送抗告人
    行為，依刑事訴訟法第二百五十二條第八款規定（原裁定誤載為第十款），既屬
    不罰行為，即屬應為不起訴處分之案件。
六、原審以被告所為，係依法令行為，並不涉犯罪，核屬不罰行為，因予適用刑法第
    廿一條、刑事訴訟法第三百二十六條第三項、第二百五十二條第八款規定（原裁
    定誤載為第十款），認抗告人係就被告不罰之行為，提起自訴，乃裁定駁回抗告
    人自訴，洵屬正當。本院經核原裁定，認事用法，均無不當。自訴人抗告意旨，
    指摘原裁定不當，為無理由，應予駁回。
七、據上論斷，應依刑事訴訟法第四百十二條，裁定如主文。
中    華    民    國      九十一      年      十二      月    十七      日
                                  臺灣高等法院臺南分院刑事第七庭
                                      審判長法官  蔡    崇    義
                                            法官  許    進    國
                                            法官  董    武    全
右正本證明與原本無異。
不得再抗告。
                                      法院書記官  黃    全    忠
中    華    民    國      九十一      年      十二      月    十八      日
附表：犯罪時地
┌──┬────────────┬───────────────────┐
│編號│犯 罪  時  間           │犯      罪      地      點            │
├──┼────────────┼───────────────────┤
│01  │91.03.04 凌晨四時       │屏東縣萬丹鄉○○村○○路60-29號       │
├──┼────────────┼───────────────────┤
│02  │91.03.08 上午八時       │屏東縣內埔鄉○○村○○路段            │
├──┼────────────┼───────────────────┤
│03  │91.03.12 凌晨五時       │屏東市○○里○○鄰○○街159號前         │
├──┼────────────┼───────────────────┤
│04  │91.03.14 凌晨三時       │屏東縣萬丹鄉○○街223-4號前           │
└──┴────────────┴───────────────────┘
